

Profesional en ingeniería de procesos industriales, tecnólogo en producción industrial, técnico en procesos de manufactura. Con estudios complementarios, certificación en Lean Management Nivel II. Conocimientos teórico prácticos en logística en la administración de la cadena de suministros. Manejo intermedio de herramientas ofimáticas. Experiencia en ensamble de productos, revisión, separación y reproceso de averías, manejo de torno convencional, herramientas eléctricas y manuales, apoyo en verificación y alistamiento de pedidos, diligenciamiento de plantillas, manejo de inventarios, homologación de materias primas en la industria de plásticos. Persona con actitud de servicio, empático, planeador, estratégico, con facilidad de aprendizaje, autónomo, de fácil adaptación, versátil, con trabajo en equipo y comunicación asertiva. Con interés ocupacional de ampliar, fortalecer experiencia laboral y conocimientos adquiridos durante el proceso de formación en áreas logísticas, de compras e industriales.

BETO HOLBEIN PALACIO ALDANA

ESTUDIOS

ETITC LA SALLE

Ingeniero de Procesos industriales Agosto 2020 – Junio 2022

ETITC LA SALLE

Certificación en Lean Management Nivel II Enero 2022 - Junio 2022

ASOCIACIÓN COLOMBIANA PARA EL AVANCE DE LA CIENCIA A.C.A.C

Curso marco lógico para proyectos de Ctel (48 horas)

Agosto 2020 - Septiembre 2020

ETITC LA SALLE

Tecnólogo en Producción Industrial Febrero 2019 - Junio 2020

ETITC LA SALLE

Técnico Profesional en Procesos de Manufactura Febrero 2016 - Diciembre 2018

COLEGIO JORGE GAITAN CORTES
Bachillerato académico

Finalizo año 2013

EXPERIENCIA LABORAL

PROENFAR S.A.S

CARGO: PASANTIA PROFESIONAL – DESARROLLO DE PROYECTOS

JEFE INMEDIATO: PEDRO CARRASQUILLA

TELEFONO: 3102066190

28 junio 2022 – 27 Diciembre 2022

FUNCIONES: Homologación de materias primas (resinas, pigmentos, aditivos), alistamiento de material para pruebas (Mezcla-Dosificación), realizar pruebas de material, entrega de muestras al laboratorio de calidad, para sus respectivos análisis, control y manejo de inventarios, manejo de Excel, software SAP, creación de órdenes de desarrollo para el cargue de material y tiempos utilizados en las pruebas realizadas, alistamiento documental para auditoria interna y externa.

CNC LASER DE COLOMBIA CARGO: OPERARIO TORNO

JEFE INMEDIATO: CRISTIÀN CASTRO

TELEFONO: 3167467343

17 septiembre 2021 – 17 Junio 2022

FUNCIONES: Manejo de torno convencional, herramientas de medición, herramientas eléctricas, herramientas mecánicas, lectura de planos, fabricación de piezas en diferentes tipos de aceros y aleaciones.

DURELLI S.A.S

CARGO: CONDUCTOR CAMIONETA JEFE INMEDIATO: WILLIAM USGAME

TELEFONO: 3003023131

02 marzo 2020 – 15 febrero 2021

FUNCIONES: Conductor de camioneta doble cabina y tipo furgoneta, encargado de entregar y recoger material de acuerdo a órdenes de compra.

PROCABLES, GENERAL CABLE COMPANY CARGO: PASANTIA TECNOLOGO – LOGISTICA

JEFE INMEDIATO: RAFAEL ROMAN

TELEFONO: 3123507496

16 julio 2019 – 15 enero 2020

FUNCIONES: Atender a los proveedores recibiendo los productos (Repuestos de la maquinaria), diligenciar formatos en caso de que se requiera, como por ejemplo; Elementos de sustancias químicas, esto por protocolo de la empresa. Manejo de software (JD), donde se carga la mercancía que llega al almacén y así mismo la mercancía que sale para planta, esta es solicitada por ingenieros u operarios. Llevar el control en los inventarios, tanto en la dotación de personal, como en los diferentes artículos que existen en los almacenes.

SUMIMAS S.A.S OUTSOURCING CARGO: AUXILIAR LOGÍSTICO JEFE INMEDIAT: FRANKY CASALLAS TELEFONO: 8985355–8773399 EXT: 340

16 enero 2018 – 07 septiembre 2018

FUNCIONES: Manejo de inventarios, conteo de mercancía entregada por los Proveedores con el fin de verificar cantidades, manejo de software (WMS), alistamiento de pedidos (Picking) y (Packing), embalaje de mercancía, control de inventarios.

BETO HOLBEIN PALACIO ALDANA

HABILIDADES

- Orientación de servicio al cliente.
- Sistemas WMS, SAP, JD.
- Procesos industriales (Ejecución, producción, logística, calidad).
- Manejo de Sistema Office intermedio (Excel, Word. Power Point).
- Trabajo y gestión en equipo.
- Análisis y solución de problemas.
- Comunicación efectiva.

IDIOMAS

Español: Nativo Inglés: Básico

CONTACTO



betopalacio00@gmaill.com



3192688461 - 8115637



linkedin.com/in/beto-palacio-66b366217



Transversal 83 # 84 a 35 Barrio - La española Bogotá.

EXPERIENCIA LABORAL

METALDISEÑOS G M C LTDA

CARGO: OPERARIO DE PLANTA

JEFE INMEDIATO: LIBARDO RODRÍGUEZ

TELEFONO: 3133944067 - 2379292 18 octubre 2017 - 15 diciembre 2017

FUNCIONES: Manejo de herramientas eléctricas y manuales, lectura de planos, manejo de equipo de soldadura de punto, control de calidad, interpretación de

TALLERES D.T

CARGO: AYUDANTE DE CARROCERÍA JEFE INMEDIATO: ANGEL FERNANDEZ

TELEFONO: 3146355243

herramientas de medición.

26 abril 2016 – 11 noviembre 2016

FUNCIONES: Manejo de herramientas eléctricas y manuales, alistamiento de carrocería de vehículos para enviarlas al área de latonería y pintura.

GRUPO ÉXITO

CARGO: Poli funcional

JEFE INMEDIATO: PABLO ORTEGA

TELEFONO: 3112437533

28 noviembre 2015 – 13 marzo 2016

FUNCIONES: Realizar la respectiva rotación de los productos teniendo en cuenta su fecha de vencimiento, almacenamiento en el centro de acopio la mercancía recibida por los diferentes proveedores, manejo de caja, servicio al cliente.

TECNIHILOS S.A

CARGO: AUX. LOGÍSTICO

JEFE INMEDIATO: SANDRA VILLAMIL

TELEFONO: 4177311

14 agosto 2015 – 17 noviembre 2015

FUNCIONES: Alistamiento de pedidos, Picking y Packing, aseo en el área

de trabajo, cargue y descargue de mercancía.

REFERENCIAS Y CERTIFICADOS SERÁN ENTREGADOS A SOLICITUD.

BETO HOLBEIN PALACIO ALDANA